臺灣高等法院刑事判決
109年度上易字第1020號
上  訴  人  臺灣新北地方檢察署檢察官
上  訴  人  
即  被  告  曹舒惠


選任辯護人  紀亙彥律師
被      告  曹展華



            羅一翔


            楊秉豐


            游智鋐


上列上訴人等因被告等毀損等案件，不服臺灣新北地方法院108
年度易字第961、1089號，中華民國109年3月12日第一審判決（
起訴案號：臺灣新北地方檢察署107年度偵字第31042號、108年
度偵字22885號、108年度少連偵字第23號；追加起訴案號：同署
108年度少連偵續字第2號），提起上訴，本院判決如下：
    主  文
上訴駁回。
    事  實
一、緣陳錦富於民國103年12月間，就其位於新北市○○區○○街00
    號住處與曹舒惠簽立裝修工程承攬契約，由佘茂霖擔任保證
    人，雙方嗣因給付工程款糾紛涉訟，由臺灣新北地方法院以
    106年建字第71號民事案件審理。曹舒惠因認訴訟程序漫長
    費時，經由佘茂霖介紹，於107年1月22日在佘茂霖之公司內
    認識曹展華，由曹舒惠當場簽立委託書及債權轉讓契約等委
    託文件與曹展華，並於同年2月6日某時許，前往曹展華位於
    桃園市○鎮區○○○路00巷0號住處討論如何對陳錦富施壓，以
    利催討工程款，曹舒惠遂與曹展華共同基於毀損、恐嚇危害
    安全之犯意聯絡，決議以砸毀陳錦富住處之方式對陳錦富施
    以恫嚇。曹舒惠與曹展華謀議既定，曹展華遂於同日20時許
    ，指示有共同犯意聯絡之羅一翔、楊秉豐及少年林Ｏ宗(經臺
    灣桃園地方法院少年法庭裁定交付保護管束，起訴書記載為
    「真實姓名年籍不詳綽號 『阿宗』之 人」，原審判決記載為
    「綽號『阿宗』之成年男子」，應予補充更正；惟無證據證明
    曹舒惠等人知悉林Ｏ宗係少年），由羅一翔駕駛車牌號碼000
    0-00號自用小客車，搭載楊秉豐及少年林Ｏ宗前往陳錦富住
    處，由羅一翔持空氣槍朝陳錦富住處射擊、楊秉豐及少年林
    Ｏ宗則分持球棒砸毀陳錦富住處之玻璃圍牆，使玻璃圍牆損
    壞而不堪使用，足生損害於陳錦富，陳錦富因玻璃圍牆遭陌
    生人暴力毀損，因而心生畏懼，致生危害於安全。曹展華於
    107年2月6日毀損陳錦富之玻璃圍牆後，於同年3月3日持曹
    舒惠所簽立之委託文件至陳錦富住處表明來意，陳錦富乃同
    意與曹舒惠、曹展華相約於同年月5日在新北市政府警察局
    三峽分局三峽派出所協調，因曹舒惠與陳錦富仍無共識，曹
    展華接續前揭毀損、恐嚇危害安全之犯意，於同年月16日(
    原審判決誤載為「『108』年3月16日」，應予更正)23時許，
    指示有共同犯意聯絡之羅一翔、江胤澈、游智鋐，由羅一翔
    負責指揮、游智鋐提供車輛、江胤澈攜帶空氣槍，而於翌（
    17）日0時45分許，由游智鋐駕駛車牌號碼不詳之墨綠色TOY
    OTA Zace車款之小客車至國道三峽交流道出口處，換由羅一
    翔開車前往陳錦富住處，再由游智鋐把風、江胤澈持羅一翔
    提供之空氣槍朝陳錦富住處射擊，擊破陳錦富前開住處已修
    復之玻璃圍牆，使玻璃圍牆損壞而不堪使用，足生損害於陳
    錦富，並使陳錦富心生畏懼，致生危害於安全。
二、案經陳錦富訴由新北市政府警察局三峽分局報告臺灣新北地
    方檢察署檢察官偵查起訴及追加起訴。
    理  由
壹、審理範圍：
一、原審判決就被告曹展華、羅一翔、楊秉豐被訴如起訴書犯罪
    事實欄㈠(告訴人翁仁財)部分，認被告曹展華、羅一翔、楊
    秉豐均係犯刑法第305條之恐嚇罪；就被告曹展華、羅一翔
    、楊秉豐、上訴人即被告(下稱被告)曹舒惠被訴如起訴書犯
    罪事實欄㈡(告訴人陳錦富部分)及被告游智鋐被訴如追加起
    訴書犯罪事實欄所載部分，認被告曹展華、羅一翔、楊秉豐
    、游智鋐、曹舒惠均係犯刑法第305條之恐嚇罪、同法第346
    條之毀損罪，並依想像競合犯之規定從一重論以毀損罪。
二、因檢察官僅就被告曹展華、羅一翔、楊秉豐、游智鋐、曹舒
    惠對告訴人陳錦富恐嚇、毀損部分提起上訴，並未對被告曹
    展華、羅一翔、楊秉豐對告訴人翁仁財恐嚇部分提起上訴；
    另被告部分僅被告曹舒惠提起上訴，是原審判決關於被告曹
    展華、羅一翔、楊秉豐對告訴人翁仁財恐嚇部分業已確定，
    本院審理範圍僅限於被告曹展華、羅一翔、楊秉豐、游智鋐
    、曹舒惠對告訴人陳錦富恐嚇、毀損部分，合先敘明。
貳、證據能力部分：
    按被告以外之人於審判外之陳述，雖不符刑事訴訟法第159
    條之1至第159條之4之規定，而經當事人於審判程序同意作
    為證據，法院審酌該言詞陳述或書面陳述作成時之情況，認
    為適當者，亦得為證據。又當事人、代理人或辯護人於法院
    調查證據時，知有第159條第1項不得為證據之情形，而未於
    言詞辯論終結前聲明異議者，視為有前項之同意，同法第15
    9條之5亦有明定。查本件檢察官、被告及辯護人就本判決下
    列所引被告以外之人於審判外陳述之證據能力均不予爭執，
    迄至言詞辯論終結，亦未對該等證據之證據能力聲明異議，
    本院審酌該些供述證據作成時，核無違法取證或其他瑕疵，
    認為以之作為本案之證據屬適當，自有證據能力。其餘資以
    認定被告犯罪事實之非供述證據，均查無違反法定程序取得
    之情形，依刑事訴訟法第158條之4反面規定，亦具證據能力
    。
參、實體部分：
一、認定事實所憑之證據及理由：
    訊據被告曹展華、羅一翔、楊秉豐對於上開事實，均坦承不
    諱；被告游智鋐固坦承有於上開時間駕車前往前揭地點，惟
    矢口否認有何恐嚇、毀損犯行，辯稱：我很冤枉，是朋友跟
    我借車一起出門，我沒有理由不答應，他們做什麼我不知道
    云云；訊據被告曹舒惠固坦承有107年1月22日於簽立委託文
    件與同案被告曹展華，並於107年2月6日某時許，前往同案
    被告曹展華位於桃園市○鎮區○○○路00巷0號住處討論如何向
    告訴人陳錦富催討工程款等情不諱，惟矢口否認有何恐嚇、
    毀損犯行，辯稱：因佘茂霖欲向陳錦富催討工程款，要求我
    簽立委託文件與曹展華，讓曹展華去瞭解情形，曹展華有承
    諾不會違法，被告曹展華等人2次前往告訴人陳錦富家中以
    空氣槍及球棒砸毀玻璃之事，我全然不知云云。經查：
　㈠上開事實，業據被告曹展華於原審及本院準備程序及審理中(
    見原審審易卷第186頁、原審易字961號卷卷一第259頁、本
    院卷一第208頁、卷二第262頁)、被告羅一翔、楊秉豐於偵
    查、原審、本院準備程序及審理中(見原審審易卷第186、23
    6頁，原審易字961號卷一第259、260頁，本院卷一第207頁
    ，本院卷二第262頁)、被告游智鋐於偵查、原審準備程序及
    審理中(見原審易字1089號卷第53、65頁)，均坦承不諱，核
    與同案被告江胤澈於警詢、偵查及原審中(見偵字第31042號
    卷二第295至318、365至371頁，卷三第406至410頁，原審審
    易卷第183至187頁，原審易字第961號卷一第227至233、235
    至262頁)、證人即告訴人陳錦富於警詢、偵查及原審中(見
    偵字31042號卷一第25至39頁，他字1543號卷二第437至441
    頁，偵字31042號卷三第443頁，原審易字961號卷一第184至
    189、195頁)、證人謝宏清於警詢中(見偵字第31042號卷一
    第51至57頁)、證人佘茂霖於偵查、原審及本院審理中證述(
    見少連偵第23號卷二第408、410頁，原審易字961號卷一第3
    71至375頁，本院卷一第466至471頁)，情節大致相符，並有
    告訴人陳錦富與同案被告曹舒惠間LINE對話內容截圖照片、
    同案被告曹舒惠手寫字條1紙及翻拍照片1張、被告曹展華與
    同案被告曹舒惠間委託書、債務、債權轉移合約書及翻拍照
    片1張、告訴人陳錦富住家周邊手繪圖1紙、107年2月6日損
    害估價單、工程估價單、報價單、毀損照片19張、被告曹展
    華及羅一翔107年2月6日手機門號通信及網路數據基地台位
    置、107年2月6日告訴人陳錦富住處監視器截圖畫面、路口
    監視器翻拍畫面、現場照片、新北市政府警察局三峽分局刑
    案現場勘察報告暨現場照片及監視器翻拍照片1份、107年3
    月17日告訴人陳錦富住處監視器截圖畫面、路口監視器翻拍
    畫面、新北市政府警察局三峽分局刑案現場勘察報告暨現場
    照片1份、新北市政府警察局107年10月29日新北警鑑字第10
    72080808號鑑驗書1份、被告曹展華107年4月26日手寫字條1
    紙附卷可參(見他字第1543號卷一第145至155、265至281，
    他字第1543號卷二第13、14頁，偵字第31042號卷一第151至
    204、255至269頁，少連偵23號卷第207至209頁)，足認被告
    曹展華、羅一翔、楊秉豐、游智鋐上開任意性之自白核與事
    實相符，堪以採信。
　㈡被告游智鋐雖於本院以上開情詞置辯，惟上開事實業據被告
    游智鋐於原審準備程序、審理時坦承不諱，並有前揭各項證
    據可資佐證，足認被告游智鋐之任意性自白確與事實相符，
    況且證人即同案被告江胤澈於偵查中已明確證稱：當天我們
    從庫房南路出發，是羅一翔開車，我坐在副駕駛座，游智鋐
    坐後座，游智鋐在把風，到現場時他看有無其他車輛或人，
    當時速度很快經過，看沒人我就開槍射被害人住處玻璃等語
    (見偵字第31042號卷二第366頁)，足見被告游智鋐確有參與
    把風之行為分擔，其於本院辯稱對於其他人要做什麼並不知
    情云云，顯係事後卸責之詞，不足採信。　　
　㈢被告曹舒惠辯解不可採之說明：
　⒈被告曹舒惠雖辯稱：我只是委託曹展華瞭解情形，並未指示
    曹展華去毀損陳錦富住處云云。然證人即同案被告曹展華、
    羅一翔、江胤澈於原審均證稱：與曹舒惠商談過程中，曹舒
    惠表示可以用較激烈的方式嚇嚇陳錦富等語（見原審審易卷
    第186頁），核與證人佘茂霖於偵查及原審審理中證稱：因
    曹舒惠欠我工程款，我向曹舒惠催討，曹舒惠說陳錦富欠款
    不付，我就介紹曹展華與曹舒惠認識，後來曹展華與曹舒惠
    很熟常一起喝酒，我有聽到曹舒惠說願意出錢讓曹展華去毀
    損陳錦富的住處等語相符（見少連偵23卷二第408、410頁，
    原審易字第961號卷一第374頁）。又參以被告曹舒惠於107
    年2月6日前往被告曹展華住處後未久，被告曹展華於同日20
    時許立即指示被告羅一翔、楊秉豐及少年林Ｏ宗前往毀損告
    訴人陳錦富住處，若非被告曹舒惠與被告曹展華已有共同毀
    損、恐嚇之決議，被告曹展華豈會未先向告訴人陳錦富瞭解
    雙方糾紛始末，即無預警毀損告訴人陳錦富住處？可見被告
    曹舒惠所辯，顯與常情不符。
  ⒉再者，被告曹舒惠於原審審理中坦承：我委託曹展華時，曾
    繪製告訴人陳錦富住處之地圖予曹展華參考等語（見原審易
    字第961號卷一第388頁）。而觀諸被告曹舒惠所手繪之地圖
    ，其上特意註記監視器架設之位置（見他字第1543號卷一第
    155頁、原審易字第961號卷一第213頁），堪認被告曹舒惠
    對被告曹展華等人將前往非法討債此節，事前顯已知情，而
    有共同犯意聯絡及行為分擔。
  ⒊被告曹舒惠雖又辯稱：因佘茂霖與我有債務糾紛，因此與曹
    展華逼我簽委託書，又一致為不利我之證詞云云。惟若被告
    曹舒惠所辯屬實，其於107年1月22日遭證人佘茂霖、被告曹
    展華等人以脅迫或非法方式簽立委託文件，衡情被告曹舒惠
    當無再於107年2月6日自行前往被告曹展華住處討論之理。
    況且，證人陳錦富於原審審理中證稱：我住處於107年2月6
    日遭毀損後，107年3月5日與曹舒惠相約於警局協調，曹舒
    惠看起來就像是帶兄弟來要錢的等語（見原審易字第961號
    卷一第189頁）。而本案經檢警對被告曹展華所持用之行動
    電話進行通訊監察，被告曹舒惠與被告曹展華兩人於通訊時
    顯十分熟稔，被告曹舒惠亦未排斥前往被告曹展華之住處，
    此有被告曹展華107年4月17日之通訊監察譯文1份在卷可參
    （見原審易字第961號卷二第60頁）。被告曹舒惠於原審亦
    坦認：就曹展華、佘茂霖對我所為妨害自由等行為，我未曾
    報警或提告等語（見原審易字第961號卷一第388頁）。此外
    ，並有被告羅一翔於本院所提出107年3月20日手機照片1紙
    可佐(見本院卷二第284頁)，照片中可見被告曹舒惠與被告
    曹展華等人於本件案發後數日即聚餐飲宴，顯見被告曹舒惠
    與被告曹展華等人關係良好、往來密切，毫無其所指稱遭受
    逼迫之情狀可言，由此益徵被告曹舒惠前開所辯，全係飾卸
    推諉之詞，無可採信。
　㈣被告羅一翔雖於本院審理時陳稱：希望法官能讓我們指認佘
    茂霖，他跟這件事有關，也是共犯云云(見本院卷二第275頁
    )。惟查，新北市政府警察局三峽分局前曾於107年3月12日
    以中華民國107年3月12日新北警峽刑字第1073338992號函檢
    送佘茂霖等人涉嫌恐嚇、毀損等案卷1宗，報請臺灣新北地
    方檢察署指揮偵辦(見他字第1543號卷一第3頁)，嗣經該署
    檢察官偵查後，上簽說明：「職股承辦107年度他字第1543
    號妨害自由等案件，係告訴人陳錦富報案稱因其與佘茂霖、
    曹舒惠有官司糾紛，遂遭曹展華等人率眾前往告訴人住處潑
    漆、持槍掃射玻璃等恐嚇、毀損行為，業經職股指揮新北市
    政府警察局三峽分局調閱相關涉嫌人通聯紀錄分析及聲請通
    訊監察，而被告曹展華等7人(本院註：即曹展華、羅一翔、
    簡嘉宏、江胤澈、王國瀧、鄭智友、陳Ｏ傑)涉嫌恐嚇、毀損
    之犯行，三峽分局業於民國107年9月25日以解送人犯報告書
    移送本署，並由職股以107年度偵字第31042號偵查中，有上
    開報告書1份在卷可稽，是本件他字案事項業已辦畢，擬予
    簽結，併入107年度偵字第31042號案卷偵辦」等語，陳請臺
    灣新北地方檢察署檢察長核准，將該案他結，此有檢察官10
    7年11月5日簽1份在卷為據(見他字第1543號卷二第475頁)，
    是佘茂霖涉嫌恐嚇、毀損等犯行，業經檢察官偵查後簽請他
    結，併此敘明。
  ㈤綜上所述，本案事證明確，被告曹展華、羅一翔、楊秉豐、
    游智鋐、曹舒惠等人之犯行，均堪認定，應依法論科。
二、論罪：
  ㈠查被告曹展華、羅一翔、楊秉豐、游智鋐、游舒惠等人行為
    後，刑法第305條、第354條業於108年12月25日修正公布，
    並於同年月27日施行，而此次修法係將上開條文之罰金數額
    調整換算後逕予以明定於該條文中，而毋庸再引用刑法施行
    法第1條之1第2項規定，前開修正內容與罪刑無關，自非刑
    法第2條第1項規定所稱之法律變更，亦不生新舊法比較之問
    題，而應依一般法律適用原則，逕行適用裁判時之規定。
  ㈡核被告曹展華、羅一翔、楊秉豐、游智鋐、曹舒惠所為，均
    係犯刑法第305條之恐嚇危害安全罪、同法第354條之毀損他
    人物品罪。被告曹展華、羅一翔、楊秉豐、游智鋐、曹舒惠
    及同案被告江胤澈、少年林Ｏ宗就上開犯行間，有犯意聯絡
    及行為分擔，應論以共同正犯。被告曹展華、羅一翔於前揭
    時、地，多次以毀損告訴人陳錦富住處之方式施以恫嚇，係
    基於同一毀損、恐嚇危害安全之犯意，於密切接近之時間實
    施，侵害同一法益，各行為之獨立性極為薄弱，依一般社會
    健全觀念，在時間差距上，難以強行分開，在刑法評價上，
    以視為數舉動之接續施行，合為包括之一行為予以評價，較
    為合理，各應論以接續犯之一罪。被告曹展華、羅一翔、楊
    秉豐、游智鋐、曹舒惠就上開犯行，係以一行為同時觸犯刑
    法第305條、第354條之2罪名，為想像競合犯，應依刑法第5
    5條之規定，從一重之毀損他人物品罪處斷。
  ㈢再按成年人教唆、幫助或利用兒童及少年犯罪或與之共同實
    施犯罪或故意對其犯罪者，加重其刑至二分之一，兒童及少
    年福利與權益保障法第112條第1項前段定有明文。上開加重
    規定之適用，固不以成年人明知其為兒童及少年為必要，但
    仍以該成年人須預見係兒童及少年，且與之共同犯罪並不違
    背其本意，始足當之。查被告曹展華、羅一翔、楊秉豐、游
    智鋐、曹舒惠於本件案發時，係年滿20歲之成年人，而共犯
    林Ｏ宗為90年6月生，案發時係12歲以上未滿18歲之少年，有
    臺灣桃園地方法院108年度少護字第564號、109年度少護字
    第3號宣示筆錄1件在卷可參(見本院卷二第75至77頁)，惟被
    告曹展華、羅一翔、楊秉豐、游智鋐、曹舒惠於本院均否認
    於事發時知悉林Ｏ宗係未成年之少年（見本院卷二第264至26
    7頁），而少年林Ｏ宗經本院合法傳喚、拘提均未到庭，本件
    亦無其他事證可資認定被告曹展華、羅一翔、楊秉豐、游智
    鋐、曹舒惠主觀上確實知悉或可得知悉共犯林Ｏ宗係少年，
    是被告曹展華、羅一翔、楊秉豐、游智鋐、曹舒惠與少年林
    Ｏ宗共同實行本案犯行，尚無從依兒童及少年福利與權益保
    障法第112條第1項前段之規定加重其刑。　　　
  ㈣累犯是否加重其刑之說明：
　⒈被告羅一翔①前因施用毒品案件，經臺灣桃園地方法院以102
    年度壢簡字第451號判處有期徒刑2月確定；因妨害自由等案
    件，經臺灣桃園地方法院以102年度壢簡字第1243號判處有
    期徒刑3月確定，上開2案件，嗣經臺灣桃園地方法院以103
    年度聲字第1789號裁定應執行有期徒刑4月，於103年6月19
    日易科罰金執行完畢。②又因傷害案件，經臺灣桃園地方法
    院以103年度壢簡字第13761號判處有期徒刑3月確定；因毀
    損案件，經臺灣桃園地方法院以103年度壢簡字第1519號判
    處有期徒刑2月確定，上開2案件，嗣經臺灣桃園地方法院以
    104年度聲字第1739號裁定應執行有期徒刑4月，於104年6月
    21日執行完畢，有本院被告前案紀錄表1份附卷可稽(見本院
    卷第123至135頁)，被告羅一翔受有期徒刑之執行完畢，5年
    以內再犯本件有期徒刑以上之罪，為累犯。
　⒉依108年2月22日公布之司法院釋字第775號意旨：刑法第47條
    第1項之累犯規定，不分情節一律加重最低本刑，不符憲法
    罪刑相當原則，牴觸憲法第23條之比例原則，有關機關應自
    解釋公布日起2年內修正之，於修正前，法院就該個案應依
    解釋意旨，裁量是否加重最低本刑等語。亦即在現行刑法第
    47條第1項累犯規定修正之前，法院應斟酌個案情形，裁量
    是否加重最低本刑，並未完全排除累犯規定之適用。本院審
    酌被告羅一翔前已有妨害自由、傷害等犯行，屢經判刑、執
    行仍不知悔改，竟再為本件恐嚇、毀損犯行，且所犯同為暴
    力型犯罪之手法，足見前罪之徒刑執行成效不彰，其對刑罰
    之反應力顯然薄弱，守法意識不佳，有加重其刑之必要，爰
    依刑法第47條第1項之規定加重其刑。　　
三、駁回上訴之理由：
  ㈠原審經審理結果，以被告曹展華、羅一翔、楊秉豐、游智鋐
    、曹舒惠之犯行事證明確，因而適用刑法第28條、第305條
    、第354條、第55條、第47條第1項、第41條第1項前段、第3
    8條第2項、第38條之1第1項、第3項等規定，並說明審酌被
    告曹舒惠不思理性處理紛端，竟委託被告曹展華為暴力討債
    行為；被告曹展華、羅一翔、楊秉豐、游智鋐均值青壯，渠
    等與告訴人陳錦富素不相識，為替友人催討債務，不思理性
    處理紛端，率然參與暴力討債行為，顯見渠等法治觀念薄弱
    ，所為應嚴予非難；兼衡被告曹舒惠犯罪之動機、目的、手
    段，於原審自陳大學畢業、未婚、任室內設計而經濟勉持之
    智識程度及生活狀況，暨其委託同案被告曹展華為毀損及恐
    嚇犯行，犯後否認亦未與告訴人陳錦富和解或賠償之態度等
    一切情狀；暨被告曹展華自陳國中畢業、離婚、無業、需撫
    養就讀大學之兒子；被告羅一翔自陳國中肄業、已婚、業工
    、需撫養幼子及母親；被告楊秉豐自陳高中畢業、離婚、業
    工、需支付撫養費；被告游智鋐自陳國中畢業、離婚、業工
    、無人需撫養之智識程度及生活狀況；參以被告曹展華前因
    妨害自由案件，經臺灣臺東地方檢察署檢察官以103年度調
    偵字第138 號為緩起訴處分，詎仍未能知所戒慎，再為本案
    暴力討債犯行，並居於指揮角色，數次毀損告訴人陳錦富住
    處，造成鉅額財物損失，亦使告訴人陳錦富畏懼不已，所為
    目無法紀，應嚴予非難；被告羅一翔就本件犯行參與程度僅
    次於被告曹展華，被告楊秉豐、游智鋐各參與程度較低之犯
    罪階層及分工，並斟酌渠等各自於偵查及原審坦承犯行之態
    度等一切情狀，分別就被告曹展華、羅一翔、楊秉豐、游智
    鋐、曹舒惠量處有期徒刑8月、6月、4月、2月、6月，並就
    被告羅一翔、楊秉豐、游智鋐、曹舒惠部分諭知易科罰金之
    折算標準。復就沒收部分說明：被告羅一翔為警查扣之空氣
    槍1把、瓦斯鋼瓶11個、小鋼珠1袋（見偵字第31042號卷二
    第153、159頁），為被告羅一翔所有供本件犯行所用之物，
    業據被告羅一翔於原審供陳在卷（見原審易字第961卷一第2
    47頁），爰均依刑法第38條第2項前段宣告沒收。至其餘扣
    案物，被告曹展華等人否認係供本案所用或因本案所得之物
    ，且卷內亦乏其他積極事證足資證明上開物品與本案犯行有
    何關連，爰均不於本案宣告沒收。經核原判決認事用法，洵
    無違誤，量刑亦屬妥適，核無不合。
　㈡檢察官上訴意旨略以：被告曹舒惠就本案犯行之犯罪階層及
    分工，應係立於主導之地位，參與程度實不亞於被告曹展華
    ，佐以被告曹舒惠為前述犯行後，飾詞否認犯罪，且誣指告
    訴人曾對其有性騷擾之舉動，實難認犯後態度良好，另被告
    曹舒惠、曹展華、羅一翔、楊秉豐及游智鋐均未與告訴人達
    成和解，亦無賠償告訴人相關損害，原審就被告等人之量刑
    ，顯難達刑罰教育之功能，尚欠允當。被告曹舒惠上訴意旨
    則以：被告曹舒惠並未委託被告曹展華等人要以暴力方式向
    告訴人陳錦富催討工程款債務，就被告曹展華等人2次前往
    告訴人陳錦富家中以空氣槍及球棒砸毀玻璃乙事，被告曹舒
    惠全然不知，請為無罪判決等語。
  ㈢按量刑輕重，係屬事實審法院得依職權自由裁量之事項，苟
    已斟酌刑法第57條各款所列情狀而未逾越法定刑度，不得遽
    指為違法；刑罰之量定，固屬法院自由裁量之職權行使，但
    仍應審酌刑法第57條所列各款事由及一切情狀，為酌量輕重
    之標準，並非漫無限制。在同一犯罪事實與情節，如別無其
    他加重或減輕之原因，下級審法院量定之刑，亦無過重或失
    輕之不當情形，則上級審法院對下級審法院之職權行使，原
    則上應予尊重（最高法院72年台上字第6696號判例、85年台
    上字第2446號判決要旨參照）。查本件原審量刑時，已以行
    為人責任為基礎，就刑法第57條所定各款科刑輕重應審酌之
    事項，於法定刑度範圍內，詳予考量審酌而為刑之量定，並
    已就檢察官上訴書所指摘之內容即被告等人之犯後態度、未
    賠償告訴人陳錦富之損失、各自分工情形等斟酌在內，並未
    逾越公平正義之精神，亦無濫用裁量職權情事，自與罪刑相
    當原則無悖，核無不合，是檢察官上訴指摘原審量刑過輕，
    尚屬無據。又被告曹舒惠上訴意旨仍執前詞否認犯罪，惟其
    所辯，顯係事後圖卸刑責之詞，難認可採，業經本判決指駁
    說明如上。從而，本件檢察官及被告曹舒惠之上訴，均無理
    由，應予駁回。　
　㈣雖原審判決之事實漏未認定共犯林Ｏ宗係少年身分，僅記載「
    綽號『阿宗』之成年男子」，惟此部分業經本院補充如上，且
    因本件查無其他事證可認被告曹展華、羅一翔、楊秉豐、游
    智鋐、曹舒惠主觀上明知或可預見共犯林Ｏ宗係未成年之少
    年，尚無兒童及少年福利與權益保障法第112條第1項加重刑
    責規定之適用，已如前述，原判決認定事實雖稍有缺漏，仍
    不影響原審適用法律之正確性及本案判決之結果，自無撤銷
    改判之必要，併此敘明。
據上論斷，應依刑事訴訟法第368條，判決如主文。
本案經檢察官楊凱真偵查起訴、檢察官王宗雄追加起訴，檢察官
高肇佑提起上訴，檢察官呂光華到庭執行職務。
中　　華　　民　　國　　110 　年　　 10　　月　　28 　日
                  刑事第一庭  審判長法　官  周煙平
                                    法　官  吳炳桂
                                    法　官  連育群
以上正本證明與原本無異。
不得上訴。
                                    書記官  廖紫喬
中　　華　　民　　國　　110 　年　　10　　月　　28　　日
附錄：本案論罪科刑法條全文
中華民國刑法第354條
毀棄、損壞前二條以外之他人之物或致令不堪用，足以生損害於
公眾或他人者，處2年以下有期徒刑、拘役或1萬5千元以下罰金
。
中華民國刑法第305條
以加害生命、身體、自由、名譽、財產之事恐嚇他人，致生危害
於安全者，處2年以下有期徒刑、拘役或9千元以下罰金。